臺灣高等法院臺南分院民事判決　九十一年度訴字第七號
　　　原　　　告　丙○○
　　　法定代理人　乙○○
　　　被　　　告　甲○○
右當事人間侵權行為損害賠償刑事附帶民事訴訟事件，由刑事庭移送前來，本院判決
如左︰
    主    文
    事    實
甲、原告方面：
一、聲明：(一)、債務人應給付聲請人新台幣（下同）一百五十二萬八千七百元整及自
    本件繕本送達被告翌日起至清償日止，按年息百分之六計算之利息。(二)、督促程
    序費用及相關費用由被告負擔。
二、陳述：
  (一)查被告因行經海安路與海成街交岔路口，被告駕車適有原告丙○○騎機車經過，
    撞及原告致使傷重成殘障。（見證物一、二、三）。上開不法侵害事實，業經
    台灣高等法院台南分院九十年度交上易字第一六八八過失傷害（闕股）案，查實
    無訛，特提起刑事傷害附帶民事賠償訴訟。
  (二)按因故意或過失，不法侵害他人權利者，負損害賠償責任，民法第一百八十四條
    第一項前段規定甚明，本件原告因被告之酒後駕車之疏失，造成身體、財產及精
    神上之損害，依法自得請求被告賠償如後損害：
    1.醫藥費、看護費部分：
      (1)已付醫療費新台幣（下同）七萬八千七百元，有台南醫院收據乙份可稽。（
        見證物四）。
      (2)未來須再開刀拿掉鋼鐵固定架之醫療費，計新台幣（下同）十萬元。
      (3)原告因傷成殘，前二個月須臥床不能行走，須看護二十四小時隨侍在旁，特
        申請賠償看護費六萬元。
    2.勞動損失部分：
      原告事故前為健康活潑的青少年，現因車禍發生休學在家，剎那間轉變為殘障
      人士，其因殘障造成日後工作損失共計六十萬元整。
    3.慰撫金部分：
      原告因本件車禍成為殘障，精神痛苦萬分，皆源於被告之疏失所釀，乃依民法
      第一百九十五條之規定，請求被告賠償精神損害六十萬元，用茲慰撫。
    4.訴訟期間之車馬費、薪水、訴訟費酌情請求四萬元整。
三、證據：提出台南醫院診斷證明書影本乙份（證一）、身心障礙手冊影本乙份（證
    二）、台南高分院傳票影本乙份（證三）、醫療收據影本（證四）為證。
乙、被告方面：
一、聲明：(一)、原告之訴駁回。(二)、訴訟費用由原告負擔。
二、陳述：
  (一)當初我就願意和解，不過原告不願意。
  (二)原告所請求的醫療費，當時都是我付的，事後原告又持醫院收據向保險公司請領
    ，該二筆請求應自賠償金額中予以扣除；請求慰藉金的部分太高，其他部分則沒
    有證據。
丙、本院依職權向財政部台灣省南區國稅局台南縣分局函查本件被告甲○○之財產及
    課稅資料，並向財政部台灣省南區國稅局台南市分局函查本件原告丙○○之財產
    及課稅資料。
    理    由
一、原告起訴主張：被告駕車行經海安路與海成街交岔路口，適有原告丙○○騎機車
    經過，因原告疏未注意致撞及原告使之傷重成殘障。上開不法侵害事實，業經台
    灣高等法院台南分院九十年度交上易字第一六八八過失傷害（闕股）案，查實無
    訛，特提起刑事傷害附帶民事賠償訴訟，請求賠償已支出醫藥費七萬八千七百元
    、將來須支出醫藥費十萬元、看護費六萬元、勞動損失六十萬元、慰撫金六十萬
    元、車馬費與薪水及訴訟費四萬元云云。被告則以：當初伊就願意和解，不過原
    告不願意；原告所請求的醫療費，當時都是伊付的，事後原告又持醫院收據向保
    險公司請領，該二筆請求應自賠償金額中予以扣除；請求慰藉金的部分太高，其
    他部分則沒有證據等語，茲為抗辯。
甲、得心證之理由：
一、本件原告主張：被告於，在__毆打原告，致原告__部受傷，業據其提
    出診斷書為證，並經本院__年度__字第__號刑事判決認定，且判處罪刑在案。
二、被告__雖抗辯__為不足採。
三、被告__不法侵害原告之身體，既經認定，其餘被告復為被告之對於原告因而所受
    之損害，自應負連帶賠償責任。
四、茲所應審酌者，為原告所得請求被告賠償之金額，爰分述如左：
  (一)醫療費__元部分：查其中__未經提出醫師處方，難認係醫療上之必要；__醫院中
    之伙食費__元，即使原告未受傷住院，仍不免此項費用之支出，自與被告賠償責
    任無關；又診斷證書費__元，亦非治療上之支付，均不應准許。其餘醫療費__元
    ，依原告所受傷害及收據載明治療費別，自屬治療上之必要費用，共計__元，應
    予准許。
  (二)工作損害金__元部分：原告主張受傷後；自██████起，至██████止
    ，共__日止，不能工作，有__醫院診斷書可證；____；而原告原在____任職，每
    月可得__元，亦有__可證。原告請求被告賠償此期間內之損失，自應准許；但經
    計算應為__元，原告請求賠償工作損害金，其超過__元部分之請求，不應准許。
  (三)精神慰藉金__元部分；查原告受傷多處，肉體、精神確受極大痛若，本院斟酌實
    際情況，及兩造之身分、地位、經濟能力等，認為原告請求__元，尚嫌過高，應
    予核減為__元，方屬公允，逾此數額之請求，為無理由。
  (五)從而，原告基於侵權行為之損害賠償請求權，請求被告連帶賠償原告元，及自
    ██████起，至清償日止，依法定利率計算之遲延利息部分，洵屬正當，應
    予准許。逾此部分所為之請求，為無理由，應予駁回。
乙、假執行之宣告：
    原告陳明願供擔保，聲請宣告假執行，經核其勝訴部分，合於法律規定，酌定相
    當擔保金額宣告之；其餘假執行之聲請，因訴之駁回而失所附麗，不予准許。兩
    造陳明願供擔保，分別聲請宣告假執行及免為假執行，於原告勝訴分，經核尚無
    不合，爰分別酌定相當擔保金額准許之。至於原告其餘假執行之聲請部分，因訴
    之駁回而失所附麗，併予駁回。
丙、結論：本件原告之訴，為一部有理由，一部無理由，依民事訴訟法第七十八條、
    第七十九條但書、第八十五條第一項、第二項、第四百六十三條、第三百九十條
    第二項、第三百九十二條，判決如主文。
中　　　華　　　民　　　國　　九十一　　年　　　二　　　月　　　五　　　日
                                      臺灣高等法院臺南分院民事第四庭
~B1　　　　審判長法官
~B2　　　　　　　法官
~B3　　　　　　　法官
一、右正本證明與原本無異。
二、對於本判決如不服，應於送達後十日內，向本院提出上訴狀。
~B法院書記官　葉秀珍
中　　　華　　　民　　　國　　九十一　　年　　　二　　　月　　　五　　　日
